Finding aid for the Caro Minasian collection of Armenian material Կարօ Մինասեան հայկական հավաքածու LSC.1632
UCLA Library Special Collections
- Correspondence: Նամակներ, 1778-1962; Series 1.
  - Martyros Ter Joakim: Տէր Մարտիրոս Տէր Յովակիմեան, 1827-1926
    - Zorab Manukean to Martyros Ter Joakim: Զօրաբ Մանուկեանից Տէր Մարտիրոս Տէր Յովակիմեանին, 1849-1858 (Box 8, Folder 25)
    - Tēr Karapet Marazean to Martyros Ter Joakim: Տէր Կարապետ Մարազեանից Տէր Մարտիրոս Տէր Յովակիմեանին, 1834-1839 (Box 8, Folder 26)
    - Dawit' Grigor Margarean to Martyros Ter Joakim: Դաւիթ Գրիգոր Մարգարեանից Տէր Մարտիրոս Տէր Յովակիմեանին, 1864-1880 (Box 8, Folder 27)
    - Tēr Grigor Margarean to Martyros Ter Joakim: Տէր Գրիգոր Մարգարեանից Տէր Մարտիրոս Տէր Յովակիմեանին, 1876-1878 (Box 8, Folder 28)
    - Tēr Hovhannēs Markosean to Martyros Ter Joakim: Տէր Յովհաննէս Մարկոսեանից Տէր Մարտիրոս Տէր Յովակիմեանին, 1848-1887 (Box 8, Folder 29)
    - Tēr Andrēas Hovhannisean to Martyros Ter Joakim: Տէր Անդրէաս Յովհաննէսեանից Տէր Մարտիրոս Տէր Յովակիմեանին, 1863 (Box 8, Folder 3)
    - Sargis Tēr Martirosean to Martyros Ter Joakim: Սարգիս Տէր Մարտիրոսեանից Տէր Մարտիրոս Տէր Յովակիմեանին, 1847 (Box 8, Folder 30)
    - Tēr Simēon Matt'ēosean to Martyros Ter Joakim: Տէր Սիմէոն Մատթէոսեանից Տէր Մարտիրոս Տէր Յովակիմեանին, 1843-1845 (Box 8, Folder 31)
    - Kniaz Agha Hovsep' (Dawt'ean) Mēlik'ean to Martyros Ter Joakim: Կնիազ Աղա Յովսէփ (Դաւթեան) Մելիքեանից Տէր Մարտիրոս Տէր Յովակիմեանին, 1846 (Box 8, Folder 32)
    - P. Mēlk'umean to Martyros Ter Joakim: Բ. Մելքումեանից Տէր Մարտիրոս Տէր Յովակիմեանին, 1845-1849 (Box 8, Folder 33)
    - T'ovmas Mēlk'um to Martyros Ter Joakim: Թովմաս Մէլքումից Տէր Մարտիրոս Տէր Յովակիմեանին, 1875-1888 (Box 8, Folder 34)
    - Hakovb Mesrovbean: Յակովբ Մեսրովբեան, 1874-1885 (Box 8, Folder 35)
    - Grigor Nahapet Mesrōbeants' to Martyros Ter Joakim: Գրիգոր Նահապետ Մեսրօբեանցից Տէր Մարտիրոս Տէր Յովակիմեանին, 1841-1844 (Box 8, Folder 36)
    - H.M. Mik'ayelean to Martyros Ter Joakim: Յ. Մ. Միքայելեանից Տէր Մարտիրոս Տէր Յովակիմեանին, 1874-1875 (Box 8, Folder 37)
    - Agha Hovsēp' H. Mēlk'umean to Martyros Ter Joakim: Աղա Յովսէփ Յ. Մէլքումեանից Տէր Մարտիրոս Տէր Յովակիմեանին, 1858 (Box 8, Folder 38)
    - Andrēas and Hovsēp' Mkrtich' to Martyros Ter Joakim: Անդրէաս եւ Յովսէփ Մկրտիչից Մարտիրոս Տէր Յովակիմեանին, 1874-1879 (Box 8, Folder 39)
    - Tēr Hovhannēs G. Hovhannisean to Martyros Ter Joakim: Տէր Յովհաննէս Գ. Յովհաննիսեանից Տէր Մարտիրոս Տէր Յովակիմեանին, 1874 (Box 8, Folder 4)
    - Tēr Hovhannēs Tēr Mkrtch'ean to Martyros Ter Joakim: Տէր Յովհաննէս Տէր Մկրտչեանից Տէր Մարտիրոս Տէր Յովակիմեանին, 1836 (Box 8, Folder 40)
    - Mariam Mkrtch'ean to Martyros Ter Joakim: Մարիամ Մկրտչեանից Տէր Մարտիրոս Տէր Յովակիմեանին, 1874 (Box 8, Folder 41)
    - Tēr Eghishe H. Mkrtumean to Martyros Ter Joakim: Տէր Եղիշէ Յ. Մկրտումեանից Տէր Մարտիրոս Տէր Յովակիմեանին, 1868 (Box 8, Folder 42)
    - Hordanan G. Mkrtum to Martyros Ter Joakim: Յորդանան Գ. Մկրտում Տէր Մարտիրոս Տէր Յովակիմեանին, 1849-1863 (Box 8, Folder 43)
    - Hrip'simē Tēr Mkrtumean to Martyros Ter Joakim: Հռիփսիմէ Տէր Մկրտումեանից Տէր Մարտիրոս Տէր Յովակիմեանին, 1874 (Box 8, Folder 44)
    - Tēr Grigor Mnats'akanean to Martyros Ter Joakim: Տէր Գրիգոր Մնացականեանից Տէր Մարտիրոս Տէր Յովակիմեանին, 1843 (Box 8, Folder 45)
    - Archbishop Movsēs to Martyros Ter Joakim: Մովսէս Արքեպիսկոպոսից Տէր Մարտիրոս Տէր Յովակիմեանին, 1849-1870 (Box 8, Folder 46)
    - Mkrtich' Hovhannisean to Martyros Ter Joakim: Մկրտիչ Յովհաննիսեանից Տէր Մարտիրոս Տէր Յովակիմեանին, 1848-1849 (Box 8, Folder 5)
    - Tēr Aristakēs Hovhannisean to Martyros Ter Joakim: Տէր Արիստակէս Յովհաննիսեանից Տէր Մարտիրոս Տէր Յովակիմեանին, 1863 (Box 8, Folder 6)
    - Letters from Hovsēp' Hovhannisean to Martyros Ter Joakim: Յովսէփ Յովհաննիսեանից Տէր Մարտիրոս Տէր Յովակիմեանին, 1874-1880 (Box 8, Folder 7)
    - Tēr Karapet Hakob Hovhannisean to Martyros Ter Joakim: Տէր Կարապետ Յակոբ Յովհաննիսեանից Տէր Մարտիրոս Տէր Յովակիմեանին, 1881 (Box 8, Folder 8)
    - Vardkhat'un H. T'. Tēr Hovhannisean to Martyros Ter Joakim: Վարդխաթուն Յ. Թ. Տէր Յովհաննիսեանից Տէր Մարտիրոս Տէր Յովակիմեանին, 1873-1874 (Box 8, Folder 9)
    - Tēr Dawit' S. Nahapetean to Martyros Ter Joakim: Տէր Դաւիթ Ս. Նահապետեանից Տէր Մարտիրոս Տէր Յովակիմեանին, 1873 (Box 9, Folder 1)
    - Mkrtich' A. Nahapetean to Martyros Ter Joakim: Մկրտիչ Ա. Նահապետեանից Տէր Մարտիրոս Տէր Յովակիմեանին, 1882-1887 (Box 9, Folder 10)
    - Tēr Hovsēp' Aghazar Nazarēt'ean to Martyros Ter Joakim: Տէր Յովսէփ Աղազար Նազարէթեանից Տէր Մարտիրոս Տէր Յովակիմեանին, 1845-1858 (Box 9, Folder 11)
    - Tēr Grigor Nikoghayos to Martyros Ter Joakim: Տէր Գրիգոր Նիկողայոսից Տէր Մարտիրոս Տէր Յովակիմեանին, 1858 (Box 9, Folder 12)
    - Letters and Accounting: Նամակներ եւ հաշիւներ, 1838-1858 (Box 9, Folder 13)
    - Tēr Mkrtich' Petrosean to Martyros Ter Joakim: Տէր Մկրտիչ Պետրոսեանից Տէր Մարտիրոս Տէր Յովակիմեանին, 1867-1882 (Box 9, Folder 14)
    - Awet Sargsean to Martyros Ter Joakim: Աւետ Սարգսեանից Տէր Մարտիրոս Տէր Յովակիմեանին, 1862-1863 (Box 9, Folder 15)
    - Letters: Նամակներ, 1831-1878 (Box 9, Folder 16)
    - Agha Karapet G. Sarak'ovents' to Martyros Ter Joakim: Աղա Կարապետ Սարաքովենց Տէր Մարտիրոս Տէր Յովակիմեանին, 1858 (Box 9, Folder 17)
    - Step'annos Sahak Tēr Hanean to Martyros Ter Joakim: Ստեփաննոս Սահակ Տէր Հանեան, 1849-1876 (Box 9, Folder 18)
    - Mariam and Martin Seth to Martyros Ter Joakim: Մարիամ եւ Մարտիրոս Սէթից Տէր Մարտիրոս Տէր Յովակիմեանին, 1868-1894 (Box 9, Folder 19)
    - Eghiazar Nahapetean to Martyros Ter Joakim: Եղիազար Նահապետեանից Տէր Մարտիրոս Տէր Յովակիմեանին, 1874-1884 (Box 9, Folder 2)
    - Martin Seth: Letters and Will: Մարտիրոս Սէթ՝ նամակներ եւ կտակ, 1885-1933 (Box 9, Folder 20)
    - Tēr Gaspar Tēr Simēōnean to Martyros Ter Joakim: Տէր Գասպար Տէր Սիմէօնեանից Տէր Մարտիրոս Տէր Յովակիմեանին, 1858-1885 (Box 9, Folder 21)
    - Tēr Mkrtich' K. Simēōnean to Martyros Ter Joakim: Տէր Մկրտիչ Կ. Սիմէօնեանից Տէր Մարտիրոս Տէր Յովակիմեանին, 1878 (Box 9, Folder 22)
    - Tēr Harut'iwn Tēr Step'anean to Martyros Ter Joakim: Տէր Յարութիւն Տէր Ստեփանեանից Տէր Մարտիրոս Տէր Յովակիմեանին, 1858 (Box 9, Folder 23)
    - Merjan Step'anean to Martyros Ter Joakim: Մէրջան Ստեփանեանից Տէր Մարտիրոս Տէր Յովակիմեանին, 1847-1848 (Box 9, Folder 24)
    - Suk'iasean family members to Martyros Ter Joakim: Սուքիասեանի ընտանիքի անդամներից Տէր Մարտիրոս Տէր Յովակիմեանին, 1847-1873 (Box 9, Folder 25)
    - Bishop T'adeos to Martyros Ter Joakim: Թադեոս Եպիսկոպոսից Տէր Մարտիրոս Տէր Յովակիմեանին, 1853-1856 (Box 9, Folder 26)
    - Hovsēp' T'orosean to Martyros Ter Joakim: Յովսէփ Թորոսեանից Տէր Մարտիրոս Տէր Յովակիմեանին, 1837-1847 (Box 9, Folder 27)
    - Khach'ik T'orosean to Martyros Ter Joakim: Խաչիկ Թորոսեանից Տէր Մարտիրոս Տէր Յովակիմեանին, 1830-1833 (Box 9, Folder 28)
    - Martiros T'orosean to Martyros Ter Joakim: Մարտիրոս Թորոսեանից Տէր Մարտիրոս Տէր Յովակիմեանին, 1875-1883 (Box 9, Folder 29)
    - Grigor Nahapetean to Martyros Ter Joakim: Գրիգոր Նահապետեանից Տէր Մարտիրոս Տէր Յովակիմեանին, 1843-1868 (Box 9, Folder 3)
    - Ghazar H. Tsaturean to Martyros Ter Joakim: Ղազար Յ. Ծատուրեանից Տէր Մարտիրոս Տէր Յովակիմեանին, 1876-1884 (Box 9, Folder 30)
    - Ts. P. Tsaturean to Martyros Ter Joakim: Ծ. Պ. Ծատուրեանից Տէր Մարտիրոս Տէր Յովակիմեանին, 1881 (Box 9, Folder 31)
    - Tēr Gēorg G. Vardanisean to Martyros Ter Joakim: Տէր Գէորգ Գ. Վարտանիսեանից Տէր Մարտիրոս Տէր Յովակիմեանին, 1846 (Box 9, Folder 32)
    - A. Vardanisean to Martyros Ter Joakim: Ա. Վարդանիսեանից Տէր Մարտիրոս Տէր Յովակիմեանին, 1848 (Box 9, Folder 33)
    - Karapet Hovhannes Zēyt'un to Martyros Ter Joakim: Կարապետ Յովհաննէս Զէյթունից Տէր Մարտիրոս Տէր Յովակիմեանին, 1874-1884 (Box 9, Folder 34)
    - Grigor Nahapetean to Martyros Ter Joakim: Գրիգոր Նահապետեանից Տէր Մարտիրոս Տէր Յովակիմեանին, 1873-1886 (Box 9, Folder 4)
    - Hanayi Nahapetean to Martyros Ter Joakim: Յանայի Նահապետեանից Տէր Մարտիրոս Տէր Յովակիմեանին, 1845 (Box 9, Folder 5)
    - Harut'iwn H. Nahapetean to Martyros Ter Joakim: Յարութիւն Յ. Նահապետեանից Տէր Մարտիրոս Տէր Յովակիմեանին, 1874 (Box 9, Folder 6)
    - Hovsēp' Nahapetean to Martyros Ter Joakim: Յովսէփ Նահապետեանից Տէր Մարտիրոս Տէր Յովակիմեանին, 1874-1876 (Box 9, Folder 7)
    - Mesrōb Nahapetean to Martyros Ter Joakim: Մեսրօբ Նահապետեանից Տէր Մարտիրոս Տէր Յովակիմեանին, 1845-1847 (Box 9, Folder 8)
    - M.G. Nahapetean to Martyros Ter Joakim: Մ. Գ. Նահապետեանից Տէր Մարտիրոս Տէր Յովակիմեանին, 1877-1888 (Box 9, Folder 9)
  - Tēr Mesrovb Dawt'ean: Տէր Մեսրովբ Դաւթեան, Subseries 1.10.
    This subseries contains correspondence written by Tēr Mesrovb Dawt'ean, especially to Tēr Mesrovb Grigorean. Materials are in Armenian.
    Այս ենթակարգը պարունակում է Տէր Մեսրովբ Դաւթեանի կողմէ գրուած նամակներ մանաւանդ Տէր Մեսրովբ Գրիգորեանին: Նիւթերը հայերէնով են:
    - Letters: Նամակներ, 1867-1868 (Box 10, Folder 1)
    - Letters: Նամակներ, 1873-1874 (Box 10, Folder 2)
    - Letters: Նամակներ, 1882 (Box 10, Folder 3)
    - Letters: Նամակներ, 1883 (Box 10, Folder 4)
    - Letters: Նամակներ, 1884 (Box 10, Folder 5)
    - Letters: Նամակներ, 1885 (Box 10, Folder 6)
    - Letters: Նամակներ, 1891-1894 (Box 10, Folder 7)
  - Caro Owen Minasian: Կարօ Օուն Մինասեան, 1822-1965; Subseries 1.10.
    This subseries contains correspondence, writings, notes, photographs, clippings, and other papers belonging to Caro Minasian, and includes materials collected by him or given to him by others. Of note are materials relating to the Ajan incident, involving Caro Minasian, in 1949. Materials are in Armenian, Persian, and English. Այս ենթակարգը պարունակում է Կարո Մինասեանի պատկանող նամակներ, հեռագրեր, գրութիւններ, ծանօթագրութի ւններ, լուսանկարներ, հատուածներ, եւ այլթղթեր, ներառեալ իրեն տուած նիւթերը ուրիշներին կողմից: 1949-ին Աջան դէպքի վերաբերող նիւթերը նշանաւոր են: Նիւթերը հայերէնով, անգլերէնով, եւ պարսկերէնով են:
    - Letters and photograph of Minas Abgarean (Ahwaz): Մինաս Աբգարեանի նամակներ եւ մի լուսանկար, 1950-1954 (Box 10, Folder 10)
    - Gēorg Darfi and Caro Minasean: Գէորգ Դարֆի եւ Կարօ Մինասեան, 1961-1962 (Box 10, Folder 11)
    - Letters and Telegrams: Նամակներ եւ հեռագրեր, 1947-1951 (Box 10, Folder 12)
    - Lectures and Materials related to the "Lecturer Association": Դասախօս Միութեան կապւած դասախօսութիւներ եւ նիւթեր, 1917-1958 (Box 10, Folder 13)
    - Letters, photographs, notes, clippings, ephemera: Նամակներ, լուսանկարներ, ծանօթագրութիւններ, հատուածներ, եւ առօրեայ նիւթեր, 1940s-1960s (Box 10, Folder 14)
    - Tēr Hovhannēs Galstanean: Տէր Յովհաննէս Գալստանեան, 1822-1865 (Box 10, Folder 15)
    - Mkrtich' Tēr Grigorean: Մկրտիչ Տէր Գրիգորեան, 1877-1889 (Box 10, Folder 16)
    - Carapiet Hovanissian's papers: Կարապետ Յովհաննիսեանիթղթերը, 1920-1929 (Box 10, Folder 17)
    - Materials on an accusation against Dr. Levōn Petrosean: Բժիշկ Լեւօն Պետրոսեանի դէմ ամբաստանութեան վերաբերող նիւթեր, 1954-1955 (Box 10, Folder 18)
    - Materials relating to the British and Foreign Bible Society in Mesopotamia and Persia: Միջագետքում եւ Պարսկաստանում Բրիտանական եւ այլազգի Աւետարանական Ընկերութեան վերաբերող նիւթեր, 1919-1936 (Box 10, Folder 19)
    - Caro Minasian's Letters: Կարո Մինասեանի նամակներ, 1929-1935 (Box 10, Folder 20)
    - Miscellaneous Letters: Զանազան նամակներ, 1839-1950 (Box 10, Folder 8)
    - Letters from the villages of Ch'armahal and P'eria: Չարմահալ եւ Փերիա գիւղերի կապուած նամակներ, 1824-1933 (Box 10, Folder 9)
      Includes a passport and photographs: Ներառեալ մի անցնագիր եւ լուսանկարներ
    - Caro Minasian's letters, notes, and clippings: Կարո Մինասեանի նամակներ, ծանօթագրութիւններ, եւ հատուածներ, 1939-1949 (Box 11, Folder 1)
    - Caro Minasian's Letters: Կարո Մինասեանի նամակներ, 1950-1960 (Box 11, Folder 2)
    - Writing, poetry, notes, and clippings: Գրութիւններ, բանաստեղծութիւն, ծանօթագրութիւններ, եւ հատուածներ (Box 11, Folder 3)
    - Notes, letters, and booklet: Ծանօթագրութիւններ, նամակներ, եւ գրքոյկ (Box 11, Folder 4)
    - Letters by Hadji Mohtashami Solthane-Esfandiari Հատջի Մոհդաշամի Սօլթանէ Էսֆանտեարու նամակներ, ca. 1900-1948 (Box 11, Folder 5)
    - Materials relating to Ajan incident: Աջանի դէպքի վերաբերեալ նիւթեր, 19 January 1949 (Box 11, Folder 6)
  - Miscellaneous: Զանազան, 1778-1957; Subseries 1.12.
    This subseries contains correspondence mostly relating to the Armenian Church. Of note are the letters and poem addressed to the Catholicos of All Armenians in Ejmiatsin, the letter from the Court of the Shah, and the official documents issued from Armenian ecclesiastics. Materials are in Armenian, English, Persian, Dutch, and Russian.
    Այս ենթակարգը պարունակում է նամակներ, որոնք յատկապէս Հայկական եկեղեցւոյ են վերաբերում: Նշանաւոր են Կաթողիկոսին ամենայն Հայոց ուղարկուած նամակներ եւ բանաստեղծութ իւնը, Շահի արքունքի կողմից ուղարկուած նամակը, եւ հայկական եկեղեցականնե րու փաստաթղթերը: Նիւթերը հայերէնով, անգլերէնով, պարսկերէնով, հոլանդերէնով, եւ ոուսերէնով են:
    - Letters to Ms. Tsaghik Shuk'urean (Melk'umean) from various Armenian organizations: Տիկին Ծաղիկ Շուքուրեանին ուղարկուած նամակներ զանազան հայկական ընկերութիւնների կողմից, 1908-1936 (Box 11, Folder 10)
    - Tēr Karapet T'umikean: biography, photograph, letters, and clippings: Տէր Կարապետ Թումիկեան՝ կենսագրութիւն, լուսանկար, նամակներ, եւ հատուածներ, 1950-1957 (Box 11, Folder 11)
    - Various letters: Զանազան նամակներ, 1846-1907 (Box 11, Folder 12)
    - Armenian Apostolic Church Correspondence and Documents: Հայոց Եկեղեցին՝ նամակներ եւ փաստաթղթեր, 1855-1892 (Box 11, Folder 13)
    - Armenian Apostolic Church Correspondence and Documents: Հայոց Եկեղեցին՝ նամակներ եւ փաստաթղթեր, 1809-1902 (Box 11, Folder 14)
    - Elias Awdalean: Letters: Էլիաս Աւտալեանի նամակներ, 1830-1893 (Box 11, Folder 15)
    - Letters to Catholicos of all Armenians in Ejmiatsin: Նամակներ Կաթողիկոսին ամենայն Հայոց Էջմիածնում, 1839-1841 (Box 11, Folder 16)
    - Letters: Նամակներ, 1832-1890 (Box 11, Folder 17)
    - Poem for Simēōn Catholicos: Բանաստեղծութիւն Սիմէօն Կաթողիկոսին համար, 1778 (Box 11, Folder 18)
    - Armenian Church related correspondence and documents: Հայկական եկեղեցու վերաբերող նամակներ եւ փաստաթղթեր, 1856-1896 (Box 11, Folder 19)
    - From the Episcopal Council to Martiros Tēr Voskanean: Առաջնորդական Խորհրդարանից Մարտիրոս Տէր Ոսկանեանին, 1897-1900 (Box 11, Folder 20)
    - Letter from the Court of the Shah and other letters: Շահի արքունքի կողմից ուղարկուած նամակ եւ այլ նամակներ, 1879-1887 (Box 11, Folder 7)
    - Letters of Hovsēp' Sargisean: Յովսէփ Սարգիսեանի նամակներ, 1845-1877 (Box 11, Folder 8)
    - Letters of Hovsēp' Sargisean: Յովսէփ Սարգիսեանի նամակներ, 1882 (Box 11, Folder 9)
  - Mkrtumean (Mackertoom) Family: Մկրտումեան ընտանիք, 1835-1906; Subseries 1.13.
    This subseries contains mostly personal letters and papers of Mkrtumean family members, including invitations, announcements, and a photograph. Materials are in Armenian, English, and Persian.
    Այս ենթակարգը պարունակում է Մկրտումեան ընտանիքի անդամներին նամակներ (մեծ մասամբ՝ անձնական) եւթղթեր, ներառեալ հրաւէրներ, յայտարարութի ւններ, եւ մի լուսանկար: Նիւթերը հայերէնով, անգլերէնով, եւ պարսկերէնով են:
    - Basil Eleazar Johannes Mkrtumean: Էղիազար Տէր Յովհաննէս Մկրտումեան, 1869-1906 (Box 11, Folder 21)
    - Tēr Hovhannēs Mkrtumean: Տէր Յովհաննէս Մկրտումեան, 1835-1858 (Box 11, Folder 22)
    - Hovhannēs and Hrip'simē Mkrtumean: Յովհաննէս եւ Հռիփսիմէ Մկրտումեան, 1868-1880 (Box 11, Folder 23)
    - Martyros Ter Joakim, Hovhannēs and Hrip'simē Mkrtumean: Տէր Մարտիրոս Տէր Յովակիմեան, Յովհաննէս եւ Հռիփսիմէ Մկրտումեան, 1846-1873 (Box 11, Folder 24)
    - Mik'ayēl Hovhannēs Mkrtumean: Միքայէլ Յովհաննէս Մկրտումեան, 1878-1899 (Box 11, Folder 25)
    - Mik'ayēl Hovhannēs and T'aguhi Mkrtumean: Միքայէլ Յովհաննէս եւ Թագուհի Մկրտումեան, 1889-1906 (Box 11, Folder 26)
    - Mkrtumean Family: Letters, Receipts, Invitations, and other papers: Մկրտումեան ընտանիք՝ նամակներ, ստացագրեր, հրաւէրներ, եւ այլթղթեր, 1849-1906 (Box 11, Folder 27)
    - Nersēs Tēr Mkrtich' Petrosean: letter and photograph: Նէրսէս Տէր Մկրտիչ Պետրոսեան՝ նամակ եւ լուսանկար, 1896 (Box 11, Folder 28)
  - 1.14 Sarkies Family: Սարգիս ընտանիք, 1858-1934
    This subseries contains personal and business letters and documents of Sarkies family members, in particular Sarkis Ter Voskanean and his sons. Materials are in Armenian, Persian, English, and Dutch. Այս ենթակարգը պարունակում է Սարգիս ընտանիքի անդամների անձնական եւ արեւտրական նամակներ եւ փաստաթղթեր, յատկապէս Սարգիս Տէր Ոսկանեանին եւ իր որդիներին: Նիւթերը հայերէնով, պարսկերէնով, անգլերէնով, եւ հոլանդերէնով են:
    - Letters: Նամակներ, 1858-1866 (Box 12, Folder 1)
    - Sarkies Ter Voskanean: Սարգիս Տէր Ոսկանեան, 1875 (Box 12, Folder 10)
    - Sarkies Ter Voskanean: Սարգիս Տէր Ոսկանեան, 1876 (Box 12, Folder 11)
    - Sarkies Ter Voskanean: Սարգիս Տէր Ոսկանեան, 1877 (Box 12, Folder 12)
    - Sarkies Ter Voskanean: Սարգիս Տէր Ոսկանեան, 1877 (Box 12, Folder 13)
    - Sarkies Ter Voskanean: Սարգիս Տէր Ոսկանեան, 1878 (Box 12, Folder 14)
    - Sarkies Ter Voskanean: Սարգիս Տէր Ոսկանեան, 1879 (Box 12, Folder 15)
    - Sarkies Ter Voskanean: Սարգիս Տէր Ոսկանեան, 1880 (Box 12, Folder 16)
    - Sarkies Ter Voskanean: Սարգիս Տէր Ոսկանեան, 1858-1891 (Box 12, Folder 2)
    - Sarkies Ter Voskanean: Սարգիս Տէր Ոսկանեան, 1867 (Box 12, Folder 3)
    - Sarkies Ter Voskanean: Սարգիս Տէր Ոսկանեան, 1869 (Box 12, Folder 4)
    - Sarkies Ter Voskanean: Սարգիս Տէր Ոսկանեան, 1870 (Box 12, Folder 5)
    - Sarkies Ter Voskanean: Սարգիս Տէր Ոսկանեան, 1871 (Box 12, Folder 6)
    - Sarkies Ter Voskanean: Սարգիս Տէր Ոսկանեան, 1872 (Box 12, Folder 7)
    - Sarkies Ter Voskanean: Սարգիս Տէր Ոսկանեան, 1873 (Box 12, Folder 8)
    - Sarkies Ter Voskanean: Սարգիս Տէր Ոսկանեան, 1874 (Box 12, Folder 9)
    - Sarkies Ter Voskanean: Սարգիս Տէր Ոսկանեան, 1881 (Box 13, Folder 1)
    - Sarkies Ter Voskanean: Սարգիս Տէր Ոսկանեան, 1889 (Box 13, Folder 10)
    - Sarkies Ter Voskanean, his sons, and others: Սարգիս Տէր Ոսկանեան, իր որդիները, եւ այլ մարդիկ, 1890 (Box 13, Folder 11)
    - Sarkies Ter Voskanean: Սարգիս Տէր Ոսկանեան, 1891 (Box 13, Folder 12)
    - Sarkies Ter Voskanean: Սարգիս Տէր Ոսկանեան, 1892 (Box 13, Folder 13)
    - Sarkies Ter Voskanean: Սարգիս Տէր Ոսկանեան, 1893 (Box 13, Folder 14)
    - Sarkies Ter Voskanean: Սարգիս Տէր Ոսկանեան, 1895 (Box 13, Folder 15)
    - Sarkies Ter Voskanean: Սարգիս Տէր Ոսկանեան, 1908 (Box 13, Folder 16)
    - Sarkies Ter Voskanean: Սարգիս Տէր Ոսկանեան (Box 13, Folder 17)
    - Letters and Accounts: Նամակներ եւ հաշիւներ, 1879-1886 (Box 13, Folder 18)
      Gift from Ms. Rozi Esayean: Նուէր Տիկին Ռոզի Էսայեանից
    - Letters and Accounts: Նամակներ եւ հաշիւներ, 1892-1904 (Box 13, Folder 19)
    - Sarkies Ter Voskanean: Սարգիս Տէր Ոսկանեան, 1882 (Box 13, Folder 2)
    - Documents in Persian belonging or addressed to Mirza Sarkis (Tēr Voskanean): Միրզա Սարգիսին (Տէր Ոսկանեան) պատկանող կամ ղրկուած պարսկերէնով փաստաթղթեր, 1933- 1934 (Box 13, Folder 20)
    - Letters and Accounts: Նամակներ եւ հաշիւներ, 1875 (Box 13, Folder 21)
    - Letters to Sarkies Ter Voskanean: Նամակներ Սարգիս Տէր Ոսկանեանին, May 1881-June 1887 (Box 13, Folder 22)
    - Sarkies Ter Voskanean: Սարգիս Տէր Ոսկանեան (Box 13, Folder 3)
    - Sarkies Ter Voskanean: Սարգիս Տէր Ոսկանեան, 1884 (Box 13, Folder 4)
    - Sarkies Ter Voskanean: Սարգիս Տէր Ոսկանեան, 1885 (Box 13, Folder 5)
    - Sarkies Ter Voskanean: Correspondence and Documents: Սարգիս Տէր Ոսկանեան՝ նամակներ եւ փաստաթղթեր, 1885 (Box 13, Folder 6)
    - Sarkies Ter Voskanean: Սարգիս Տէր Ոսկանեան, 1886 (Box 13, Folder 7)
    - Sarkies Ter Voskanean: Սարգիս Տէր Ոսկանեան, 1887 (Box 13, Folder 8)
    - Sarkies Ter Voskanean: Սարգիս Տէր Ոսկանեան, 1888 (Box 13, Folder 9)
    - Sarkies Family: Սարգիս ընտանիք, 1878 (Box 14, Folder 1)
    - Tigran Tēr Voskanean to his father Sarkis Ter Voskanean: Տիգրան Տէր Ոսկանեանից իր հօր Սարգիս Տէր Ոսկանեանին, 1883-1884 (Box 14, Folder 10)
    - Tigran Tēr Voskanean: Տիգրան Տէր Ոսկանեան, 1888-1900 (Box 14, Folder 11)
    - Awetik' Tēr Voskanean to his father Sarkies Ter Voskanean: Աւետիք Տէր Ոսկանեանից իր հօր Սարգիս Տէր Ոսկանեանին, 1879-1893 (Box 14, Folder 2)
    - Arshak Tēr Voskanean to his father Sarkis Ter Voskanean: Արշակ Տէր Ոսկանեանից իր հօր Սարգիս Տէր Ոսկանեանին, 1880-1893 (Box 14, Folder 3)
    - Martiros Tēr Voskanean to his father Sarkis Ter Voskanean: Մարտիրոս Տէր Ոսկանեանից իր հօր Սարգիս Տէր Ոսկանեանին, 1870-1905 (Box 14, Folder 4)
    - Tigran Tēr Voskanean to his father Sarkis Ter Voskanean: Տիգրան Տէր Ոսկանեանից իր հօր Սարգիս Տէր Ոսկանեանին, 1877-1878 (Box 14, Folder 5)
    - Tigran Tēr Voskanean to his father Sarkis Ter Voskanean: Տիգրան Տէր Ոսկանեանից իր հօր Սարգիս Տէր Ոսկանեանին, 1879 (Box 14, Folder 6)
    - Tigran Tēr Voskanean to his father Sarkis Ter Voskanean: Տիգրան Տէր Ոսկանեանից իր հօր Սարգիս Տէր Ոսկանեանին, 1880 (Box 14, Folder 7)
    - Tigran Tēr Voskanean to his father Sarkis Ter Voskanean: Տիգրան Տէր Ոսկանեանից իր հօր Սարգիս Տէր Ոսկանեանին, 1881 (Box 14, Folder 8)
    - Tigran Tēr Voskanean to his father Sarkis Ter Voskanean: Տիգրան Տէր Ոսկանեանից իր հօր Սարգիս Տէր Ոսկանեանին, 1882 (Box 14, Folder 9)
  - 1.15 Zohrab Family: Զօրաբեան ընտանիք, 1846-1924
    This subseries contains letters and documents of Zohrab family members. Materials are in Armenian and English. Այս ենթակարգը պարունակում է Զօրաբեանի ընտանիքի անդամների նամակներ եւ փաստաթղթեր: Նիւթերը հայերէնով եւ անգլերէնով են:
    - Manuk, Gēorg, and Karapet Zohrab: Մանուկ, Գէորգ, եւ Կարապետ Զօրաբեան, 1846-1874 (Box 14, Folder 12)
    - Martiros M. Zohrab: Մարտիրոս Մ. Զօրապեան (Box 14, Folder 13)
    - Zohrab Family: Զօրաբեան ընտանիք, 1853-1924 (Box 14, Folder 14)
- Bound Correspondence: Կազմուած նամակներ, 1856-1932; Series 2.
  This series contains books of bound correspondence belonging to various individuals on a variety of topics including personal and business, as well as the Armenian Apostolic and Evangelical churches. The letters are handwritten original copies, copied at the same time that the original letter was sent. Materials are in Armenian, English, Persian, and Syriac.
  Այս կարգը պարունակում է զանազան անհատների պատկանող կազմուած նամակների գրքեր: Նամակները արեւտրական եւ անձնական են, նաեւ Առաքելական եւ Աւետարանական եկեղեցիներին են վերաբերում: Նամակները բնագրից օրինակուած ձեռագիր օրինակներ են: Նիւթերը հայերէնով, անգլերէնով, պարսկերէնով, եւ ասորերէնով են:
  - 2.1 Tēr Hovsēp' Tēr Gēorg Eliazeants': Տէր Յովսէփ Տէր Գէորգ Էլիազեանց, 1877-1893
    This subseries contains correspondence of Tēr Hovsēp' Tēr Gēorg Eliazeants'. The letters are now unbound. Materials are in Armenian. Այս ենթակարգը պարունակում է Տէր Յովսէփ Տէր Գէորգ Էլիազեանցի նամակներ: Նամակները հիմա անկազմ են: Նիւթերը հայերէնով են:
    - Letters: Նամակներ, 1877-1893 (Box 15, Folder 1)
  - 2.2 Petros ênjrghalean: Պետրոս Ընջրղալեան, 1849-1861
    This subseries contains correspondence and accounts belonging to Petros ênjrghalean. The letters and accounts are unbound but within a notebook. Materials are in Armenian. Այս ենթակարգը պարունակում է Պետրոս Ընջրղալեանին պատկանող նամակներ եւ հաշիւներ: Նամակները եւ հաշիւները անկազմ են բայց մի կազմի մէջ: Նիւթերը հայերէնով են:
    - Letters and accounts: Նամակներ եւ հաշիւներ, 1849-1861 (Box 28, Folder 8)
  - 2.3 Manuk Gregorean: Մանուկ Գրեգորեան, 1898-1905
    This subseries contains one book of bound correspondence that is mostly empty. It contains just one letter, a list, and a page with the Armenian alphabet written on it. Materials are in Armenian. Այս ենթակարգը պարունակում է կազմուած նամակների մի գիրք, որ մեծ մասամբ պարապ է: Պարունակում է միայն մի նամակ, մի ցանկ, եւ մի էջ որին վրայ այբուբէնը գրուած է: Նիւթերը հայերէնով են:
    - Book of Bound Correspondence: Կազմուած նամակների գիրք, 1898-1905 (Box 15, Folder 2)
  - 2.4 Martyros Ter Joakim: Տէր Մարտիրոս Տէր Յովակիմեան, 1856-1908